臺灣高等法院臺中分院刑事判決
110年度上更一字第43號
上  訴  人  
即  被  告  詹木貴




指定辯護人  本院公設辯護人王金陵
上列上訴人因偽造有價證券案件，不服臺灣臺中地方法院108年
度訴字第7號中華民國108年4月23日第一審判決（起訴案號：臺
灣臺中地方檢察署107年度偵字第34427號），提起上訴，本院前
審判決後，經最高法院發回更審（最高法院109年度臺上字第353
3號），本院判決如下：
    主  文
原判決關於詹木貴共同犯偽造有價證券罪（即原判決犯罪事實欄
一）部分及定應執行刑，均撤銷。
詹木貴共同犯偽造有價證券罪，處有期徒刑參年參月；如附表一
編號1至3所示偽造「袁玉鳳」、「顏國安」、「曾寶珠」為共同
發票人部分之本票參張，均沒收。
    犯罪事實
一、葉人齊（所犯偽造有價證券罪部分，業經原審法院以108年
    度訴字第7號判決判處應執行有期徒刑1年6月，緩刑4年，並
    應於緩刑期間內，向檢察官指定之政府機關、政府機構、行
    政法人、社區或其他符合公益目的之機構或團體，提供100
    小時之義務勞務；緩刑期間付保護管束確定）因缺錢花用，
    於民國96年底、97年初某日，至臺中市○○區（改制前為臺中
    縣○○市○○○街00號詹木貴居處向詹木貴借款，詹木貴除要求
    葉人齊需簽發本票作為借款擔保外，並要求葉人齊在本票發
    票人欄另簽第三人之姓名為共同發票人，當場將如附表一編
    號1、3所示之袁玉鳳、曾寶珠等人姓名、國民身分證統一編
    號或手機門號等個人資料，交由葉人齊據以填載。葉人齊為
    求能借得款項，乃同意詹木貴之要求，與詹木貴共同基於意
    圖供行使之用而偽造有價證券之犯意聯絡，明知其等未獲袁
    玉鳳、顏國安、曾寶珠等人之授權，而推由葉人齊當場在如
    附表一編號1至3所示之空白本票上，填載如附表一編號1至3
    所示金額及發票日，並於本票發票人欄位內，除簽署葉人齊
    自己之姓名、國民身分證統一編號及住址外，同時在如附表
    一編號1所示本票發票人欄上偽造「袁玉鳳」之簽名1枚，及
    書寫袁玉鳳之國民身分證統一編號（其後方雖蓋有袁玉鳳印
    文1枚後，惟該印文已遭刪除）；在如附表一編號3所示本票
    發票人欄上偽造「曾寶珠」之簽名1枚及書寫其手機門號；
    葉人齊因與顏國安認識，而得知顏國安之手機門號個人資料
    ，而在如附表一編號2所示本票發票人欄上偽造「顏國安」
    之簽名及書寫顏國安之手機門號，藉以表彰葉人齊分別與袁
    玉鳳、顏國安、曾寶珠等人共同發票之意，從而完成本票之
    絕對必要應行記載事項，以此方式冒用他人名義而偽造如附
    表一編號1至3所示之本票（詹木貴另犯如原判決犯罪事實欄
    二、三所載之偽造私文書、偽造有價證券等罪部分，經原審
    分別判處有期徒刑5月〔得易科罰金〕、3年5月，詹木貴提起
    第三審上訴，經最高法院以109年度臺上字第3533號刑事判
    決，駁回詹木貴此部分之上訴而先已確定）。
二、案經臺灣臺中地方檢察署檢察官自動檢舉偵查起訴。　　
　　理    由
一、證據能力部分：
  ㈠被告以外之人於審判外之陳述，雖不符刑事訴訟法第159條之
    1至第159條之4之規定，而經當事人於審判程序同意作為證
    據，法院審酌該言詞陳述或書面陳述作成時之情況，認為適
    當者，亦得為證據；當事人、代理人或辯護人於法院調查證
    據時，知有第159條第1項不得為證據之情形，而未於言詞辯
    論終結前聲明異議者，視為有前項之同意，刑事訴訟法第第
    159條之5定有明文。檢察官、上訴人即被告詹木貴（下稱被
    告）、辯護人對於下列本院採為認定犯罪事實依據之傳聞證
    據之證據能力，均未表示爭執，迄至本案言詞辯論終結前亦
    均未聲明異議（見本院更一審卷第123至127、358至362頁）
    ，本院審酌該等證據之取得過程並無瑕疵，與本案待證事實
    間復具有相當之關聯性，上開證據復無顯不可信之情況，認
    為以之作為證據為適當，是均有證據能力。
  ㈡其餘本案認定犯罪事實之所有證據資料（含書證、物證等）
    ，均與本案事實具有關聯性，並無事證足認有違背法定程式
    或經偽造、變造等情事，且經原審、本院均依法踐行調查程
    序，檢察官、被告、辯護人對於證據能力均未爭執，故均有
    證據能力。
二、認定犯罪事實所憑之證據及理由：
    訊據被告固坦承證人葉人齊有於前揭時、地向其借款，其並
    要求證人葉人齊應簽發本票作為擔保等情不諱，且被告於原
    審準備程序時坦認上開偽造有價證券之犯行（見原審卷第97
    頁），惟其嗣後於原審及本院審理均矢口否認有犯罪事實欄
    一所載之偽造有價證券犯行，辯稱：如附表一所示本票上的
    「袁玉鳳」、「顏國安」、「曾寶珠」簽名，都不是我要求
    葉人齊簽的，因為我會要求對方事先找好保證人並簽名，所
    以葉人齊將上開本票帶來給我時，本票上的簽名都已經完成
    等語。惟查：
　㈠證人葉人齊之證述如下：
  ⒈於警詢證稱：因為當時我家裡急需要用錢，所以才跟詹木貴
    借錢，共向詹木貴借過3次錢，分別於96年底及97年初，至
    於本票上面所寫的日期並非正確日期，借錢的地點為臺中市
    ○○區○○街00號，我只記得總共向詹木貴借了新臺幣（下同）
    22萬元，我共簽了3張本票（即如附表一所示），詹木貴要
    求我在本票上面簽署其他人的名字，我簽了之後，詹木貴才
    會給我錢等語（見107年度偵字第20062號卷第53至55頁）。
  ⒉於偵訊證稱：我於96年底、97年初向詹木貴借錢，共借款3 
    次，都是去詹木貴位於○○街的家，3次借款共借了22萬元，
    第1次有簽如附表一所示之本票，是去詹木貴家借錢當天簽
    的，本票上的日期是我填的沒錯，是詹木貴叫我填幾號我就
    填幾號，應該都不是借款當天的日期，如附表一所示3張本
    票上「袁玉鳳」、「顏國安」、「曾寶珠」等人的名字，是
    詹木貴叫我簽的，他說簽上去才有錢拿，沒有簽就沒有錢，
    我剛好認識顏國安，其他人我不認識，這是因為詹木貴說要
    簽這些人的名字，才會借錢給我，我當時急著用錢等語（見
    107年度核交字第3635號卷第35至36頁）。
  ⒊於本院更一審具結證稱：如附表一所示之3張本票都是在被告
    之住所簽署的，目的是為了要向被告借錢，該3張本票上的
    「袁玉鳳」、「顏國安」、「曾寶珠」名字，是被告要我寫
    上去的，我才有辦法借到錢，顏國安是我原來就認識的，93
    、94年間我擔任台鹽保養品膠原蛋白直銷的講師，顏國安比
    較早在那家公司，我們在臺中公司的場合都會碰到等語（見
    本院更一審卷第310至314頁）。
　⒋綜合證人葉人齊上開證述，足認如附表一所示本票上所記載
    「袁玉鳳」、「顏國安」、「曾寶珠」等人姓名及相關個人
    資料，均係證人葉人齊於96年底、97年初向被告借款時，因
    被告要求，在未經該3人之同意下，由證人葉人齊填寫在如
    附表一所示3張本票之發票人欄位內。　
  ㈡證人葉人齊之前述證言，核與證人袁玉鳳、顏國安、曾寶珠
    之下列證言相符，而可採信：
　⒈證人袁玉鳳於本院上訴審證稱：我大約在90年初經朋友「萱
    慈」的女兒介紹去向詹木貴借錢，因而認識詹木貴，當時我
    是去豐原詹木貴住處向他借錢，陸陸續續借了20幾萬元，之
    後我的房子有設定第二順位抵押權給詹木貴，因為我每個月
    都要繳很高的利息，後來逼不得已只好將房子賣了，將借款
    還他；我不認識葉人齊；我並沒有同意過只要是我介紹來跟
    詹木貴借貸的，我就同意他們在擔保票據上簽我的名字作為
    擔保，且我並不知道有這些事情；如附表一編號1所示本票
    上「袁玉鳳」的簽名不是我的簽名，旁邊那個「袁玉鳳」的
    章不是我的章，我沒有這個章，也沒有委託過被告刻我的章
    ，當時我向詹木貴借貸或設定抵押我都是用我自己的印章，
    並沒有將便章放在被告那邊，我沒有同意詹木貴或葉人齊用
    我的名義簽立該本票等語（見本院上訴審卷第215至221頁）
    。
　⒉證人顏國安於本院上訴審證稱：如附表一編號2之本票上右下
    方「顏國安」之簽名並不是我的筆跡，而是遭人偽簽的，旁
    邊寫的電話是我的電話，我的電話一直都未更改過，我並沒
    有同意詹木貴或葉人齊用我的名義來開立票據等語（見本院
    上訴審卷第209至215頁）。
  ⒊證人曾寶珠於本院上訴審證稱：我是經由朋友介紹而認識詹
    木貴，我認識詹木貴大概已超過10年了，我朋友說詹木貴這
    邊有一些小額資金在借貸及周轉，我陸陸續績向詹木貴借款
    7、8次，每次借款金額都不大；我不認識葉人齊，我也沒有
    介紹過葉人齊向詹木貴借款，所以我並沒有同意葉人齊可以
    用我的名義去開立如附表一編號3所示之本票，且該本票上
    之簽名也不是我簽的等語（見本院上訴審卷第145至155頁）
    。
　⒋綜合證人袁玉鳳、顏國安、曾寶珠上述證言，足認該3位證人
    未同意被告或證人葉人齊用其名義開立票據，且如附表一編
    號1至3所示本票上「袁玉鳳」、「顏國安」、「曾寶珠」之
    簽名，均非其3人所簽立，又證人袁玉鳳、曾寶珠係因之前
    因曾向被告借款，而認識被告，但並不認識證人葉人齊等情
    ；以上均與證人葉人齊之上述證言相符，並無矛盾之處。
  ㈢關於被告前述辯詞不足憑採之理由如下：
  ⒈如附表一編號3所示本票發票人欄本係簽立證人曾寶珠之署名
    及書立證人曾寶珠之行動電話（見107年度偵字第20062號
　　卷第75頁）；而被告早於96年10月2日，即曾要求前來借款
    之案外人○○○在空白本票之發票人欄位內，偽造「曾寶珠」
    之簽名並填寫「曾寶珠」之國民身分證統一編號，且證人曾
    寶珠於該案審理時亦證稱：被告不僅與我一同參加直銷公司
    ，因而得悉我個人基本資料，且我先前曾向被告詹木貴借款
    多次，亦曾在擔保借款之本票上簽寫我個人之姓名、身分證
    統一編號、地址、電話等資料等語，且被告並因該案經法院
    判處偽造有價證券罪刑確定，此有本院98年度上訴字第1169
    號刑事判決及最高法院99年度台上字第7830號判決在卷可證
    （見107年度偵字第34427號卷第65至76頁）。
  ⒉又如附表一編號3所示本票發票人欄本原有簽立證人曾寶珠之
    署名並書立證人曾寶珠之行動電話及案外人○○○之署名與國
    民身份證統一編號，惟之後案外人○○○之署名及國民身分證
    統一編號遭刪除（見107年度偵字第20062號卷第75頁）。而
    案外人○○○係於96、97年間向被告借錢，經被告要求在各該
    本票發票人欄另簽第三人之姓名為共同發票人，使案外人○○
    ○不得不顧慮其因此涉犯偽造有價證券罪而有受刑事追訴之
    虞，以逼令案外人○○○儘速清償欠款，被告並將「袁玉鳳」
    等人之姓名與身分證統一編號或手機門號等資料交由案外人
    ○○○據以填載在本票發票人欄，案外人○○○為求能借得款項，
    乃同意被告之要求，而與被告共同基於意圖供行使之用而偽
    造有價證券之犯意聯絡，明知未獲「袁玉鳳」等人之授權，
    而由案外人○○○當場在空白本票發票人欄，除簽署其自己之
    姓名、國民身分證統一編號及住址外，同時在本票發票人欄
    上偽造「袁玉鳳」等人之署名及書寫身分證統一編號或手機
    門號，且被告手寫予案外人○○○之書信內容：「○○美女：接
    獲法院異議通知內容，本票追朔期3年以過，哈，已經發出
    五、六十件了，大都以來敝宅商討債務問題，或以和解向法
    院提出，…只有妳以異議狀提出且主張本票追朔期3年已過…
    四成的人都已還清款項，只有你想要和我鬥，明年我將提出
    刑事自訴，因為我發覺妳、妳先生、兒子、女兒，帶本票換
    取現金，可是連帶保證人都否認簽署，假使是如此，你家四
    口犯了偽造有價證券，刑期每張3年以上此追塑期20年…」等
    語，且被告在該案自陳其所提供之擔任借款人債務之保證人
    之「債務人名單」，均是先前透過朋友引介向其借款之人一
    節，亦有臺灣臺中地方法院107年度訴字第593號刑事判決、
    本院107年度上訴字第2179號刑事判決在卷可稽（見107年度
    偵字第34427號卷第43至57頁；原審卷第151至161頁）。　
    　
  ⒊是以被告此一犯罪手法與本案如出一轍，且在空白本票上所
    偽簽之姓名更同為「曾寶珠」、「袁玉鳳」，益見證人曾寶
    珠、袁玉鳳應與被告具有一定程度之聯繫因素，而非適巧皆
    與前來借款之證人葉人齊相識。則被告於原審審理時空言辯
    稱：葉人齊是曾寶珠介紹過來跟我借錢等語（見原審卷第
　　179至180頁），顯屬無憑，難認可採。
  ⒋縱認證人葉人齊為證人曾寶珠介紹前來向被告借款之人，則
    可推知被告與證人曾寶珠理應更為熟稔才是，則在被告屢屢
    接獲「曾寶珠」為共同發票人之本票、且姓名簽寫字跡差異
    至鉅之情況下，難免對於該本票是否證人曾寶珠自己簽發及
    證人曾寶珠有無清償能力等情有所質疑，此時被告應可逕向
    證人曾寶珠求證詢問，始可確保日後得以順利追償票款。且
    證人曾寶珠於本院上訴審審理時到庭證稱：被告如果要把我
    的名字簽在票據上，他會以電話跟我聯繫誰要跟他借錢，但
    這就僅限於我認識的幾個朋友，因為我可以知道他們資金的
    運作，然而葉人齊我並不認識，我也沒有介紹他們來跟被告
    借款等語（見本院上訴審卷第146至148頁），乃被告竟捨此
    而不為，未見其有何連繫證人曾寶珠並為查證之舉動，顯見
    被告對於如附表一編號3所示本票上之「曾寶珠」簽名係偽
    造乙節，早已了然於胸，應非遭到證人葉人齊之矇騙欺罔。
  ⒌證人葉人齊於偵訊及本院更一審陳稱其僅認識顏國安，至於
    其他共同發票人「曾寶珠」、「袁玉鳳」，其均不認識等語
    （見核交卷第35頁；原審卷第180頁）；是以證人葉人齊既
    無機會接觸證人曾寶珠、袁玉鳳之個人基本資料，倘非被告
    直接交付記載有上開證人曾寶珠、袁玉鳳之姓名、國民身分
    證統一編號或手機門號之票據或文件，單憑證人葉人齊有限
    之認知，又何能將與其並不相識之被害人袁玉鳳、曾寶珠之
    姓名、國民身分證統一編號或手機門號等個人資料，填入空
    白本票之發票人欄位內，顯甚有疑問。
  ⒍又證人顏國安於本院上訴審審理時證稱：剛才我與詹木貴在
    庭外時，我本來還忘記詹木貴，而認不出他來，後來我想起
    來大約是93、94年間，跟我在同一家公司的講師葉人齊帶我
    去豐原與詹木貴見面，我當時只是去一下子，可能1、2分鐘
    我就離開了，我跟葉人齊並無其他互動，我根本不知道葉人
    齊有跟詹木貴借貸，我沒有對詹木貴承諾過只要我認識的人
    或介紹去向他借款的人，我就同意他們用我的名字在本票上
    做保證或是為發票人，別人簽我的名字我一概都不承認等語
    （見本院上訴審卷第209至215頁）；可知證人顏國安並未向
    被告借貸，亦無交付其手機門號予被告，被告無從得知證人
    顏國安相關個人之資料。對照證人葉人齊於本院更一審有關
    其與證人顏國安早於93、94年間即認識之證言，而與證人顏
    國安此部分證言相吻合，足認如附表一編號2所示之本票上
    之「顏國安」姓名及其手機門號，並非被告所提供，而係證
    人葉人齊自行依其所知而填寫在該張本票發票人欄上。惟此
    張本票既係被告要求證人葉人齊填寫第三人姓名為發票人，
    且明知未得證人顏國安之同意，並不影響被告此部分仍為共
    同正犯之認定。
　⒎綜上，足認被告辯稱其未曾要求證人葉人齊在空白本票上簽
    寫「曾寶珠」、「袁玉鳳」、「顏國安」姓名等語，已與本
    案客觀事證不符，並無足採。　
  ㈣此外，並有如附表一所示本票影本在卷可憑（見107年度偵字
    第20062號卷第75、77頁）。至於被告雖曾請求傳喚證人王
    聖澐以證明證人葉人齊認識證人曾寶珠，惟因本案被告與證
    人葉人齊共犯偽造有價證券犯行已明，故本院認無再行傳喚
    證人王聖澐之必要，附此敘明。
  ㈤綜上所述，被告上開所辯顯係事後卸責之詞，不足採信。本
    案事證已經非常明確，被告此部分偽造有價證券之犯行足堪
    認定，應依法論罪科刑。
三、論罪部分：　　
  ㈠本票為要式證券，本票之作成應依票據法第120條第1項第1款
    至第8款所定方式為之，本票之必要記載事項如有欠缺，依
    同法第11條第1項規定，除同法另有規定（如第120條第2 項
    至第5項）外，其本票無效。是以本票之金額及發票年、月
    、日即發票日為本票之必要記載事項，如未記載，其本票無
    效，不能認係有價證券。偽造他人名義為發票人之本票，如
    對於本票之必要記載事項，尚未記載完全，即無由成立偽造
    有價證券罪。查被告與證人葉人齊未獲授權，共同冒用證人
    袁玉鳳、顏國安、曾寶珠之名義，簽發如附表一編號1至3所
    示之本票，是核被告此部分所為，係犯刑法第201條第1項偽
    造有價證券罪。被告與證人葉人齊於如附表一編號1至3所示
    本票上，偽造「袁玉鳳」、「顏國安」、「曾寶珠」簽名，
    均屬各該偽造有價證券之部分行為，皆應為偽造有價證券之
    行為所吸收，不另論罪。
  ㈡被告與證人葉人齊就上開偽造有價證券犯行，有犯意聯絡及
    行為分擔，為共同正犯。
  ㈢被告與證人葉人齊就此部分犯行，係在同一時、地之借款行
    為中，同時偽造「袁玉鳳」、「顏國安」、「曾寶珠」之簽
    名於如附表一編號1至3之本票上，而同時侵害數個法益，為
    想像競合犯，應依刑法第55條之規定，從一重之偽造有價證
    券罪論處。
  ㈣刑之量定，為求個案裁判之妥當性，法律固賦予法院裁量權
    ，但此項裁量權之行使，除應依刑法第57條規定，審酌行為
    人及其行為等一切情狀，為整體之評價，並應顧及比例原則
    與平等原則，使罪刑均衡，輕重得宜，以契合社會之法律感
    情。刑法第59條規定犯罪之情狀可憫恕者，得酌量減輕其刑
    ，其所謂「犯罪之情狀」，與同法第57條規定科刑時應審酌
    之一切情狀，並非有截然不同之領域，於裁判上酌減其刑時
    ，應就犯罪一切情狀（包括第57條所列舉之10款事項），予
    以全盤考量，審酌其犯罪有無可憫恕之事由（即有無特殊之
    原因與環境，在客觀上足以引起一般人之同情，以及宣告法
    定最低度刑，是否猶嫌過重等等），以為判斷。查被告所犯
    偽造有價證券罪部分，因其利用證人葉人齊經濟窘迫之際，
    要求並指示證人葉人齊在本票上填載他人姓名，始同意出借
    款項，惡性非輕，難認其在客觀上有何足以引起一般同情或
    堪予憫恕之情狀，故本院認被告並無適用刑法第59條酌予減
    輕其刑之餘地。
四、撤銷改判及本院科刑之理由：
  ㈠原判決犯罪事實欄一部分適用相關規定，對被告予以論罪科
    刑，固非無見。惟查：證人葉人齊早於93、94年間即與證人
    顏國安認識，原判決理由謂證人葉人齊與證人顏國安間素昧
    平生等語（見原判決第9頁第7至8行），即與卷內資料相違
    。且如附表一編號2所示本票上之「顏國安」之姓名與個人
    資料，並非被告所提供，而是證人葉人齊自行提供而填寫在
    該張本票上，亦有如理由欄二、㈢、⒍所述，原判決認係由被
    告所提供，亦係非依據卷內資料所為之認定，自有違誤。被
    告上訴仍執前詞，否認犯行，雖難為有理由（理由詳如前述
    理由欄二所載），然原判決此部分既有上開可議之處，自應
    由本院將原判決犯罪事實欄一部分及定應執行刑撤銷改判。
  ㈡爰審酌被告與證人葉人齊未經如附表一所示證人袁玉鳳、顏
    國安、曾寶珠之同意或授權，即擅自冒用他人名義擔任本票
    之共同發票人，而為前述之偽造有價證券犯行，其犯罪動機
    及手段皆非可取；惟考量上開偽造之本票均為被告所收執，
    並未在外流通，對票據交易往來流通公信性造成之損害尚非
    至鉅，且各該本票之票面金額仍屬有限，而被告與證人葉人
    齊在共同犯罪分工過程，實際上掌控犯罪流程之人仍為被告
    ，證人葉人齊僅係居於聽命行事之次要地位，於量刑時自應
    審酌及此；再參以被告犯罪目的、所生危害，被告雖曾一度
    於原審準備程序時表示認罪，惟其後又矢口否認犯行等犯後
    態度；及被告之智識程度、職業、家庭生活及經濟狀況（見
    原審卷第183頁）等一切情狀，量處如主文第2項所示之刑。
五、沒收部分： 　　
　㈠依104年12月30日總統華總一義字第10400153651號令修正公
    布之刑法第2條第2項規定：「沒收、非拘束人身自由之保安
    處分適用裁判時之法律」，該條文已於105年7月1日正式施
    行。本案判決時已在上開條文施行日期之後，則就被告偽造
    有價證券及簽名之沒收，即應適用判決時業已生效之刑法相
    關規定論處，不生新舊法比較問題，先予敘明。
　㈡被告與證人葉人齊冒用證人袁玉鳳、顏國安、曾寶珠名義為
    共同發票人所簽發如附表一編號1至3所示之本票，僅其中證
    人袁玉鳳、顏國安、曾寶珠為發票人部分係屬偽造；上開本
    票其餘發票人之簽名既為真正，該部分仍屬有效之票據，不
    在應依法沒收之列，本院僅能就偽造本票上關於證人袁玉鳳
    、顏國安、曾寶珠為共同發票人部分，依刑法第205條之規
    定，不問屬於犯人與否，各於其等所犯偽造有價證券罪之主
    文項下宣告沒收。另前揭偽造證人袁玉鳳、顏國安、曾寶珠
    為共同發票人部分之本票既已依法沒收，則於其上偽造之簽
    名或印文即屬偽造本票之一部分，已因本票之沒收而包括在
    內，自毋庸另為沒收之諭知（最高法院94年度臺上字第6708
    號刑事判決同此意旨）。
　㈢又本次刑法修正將沒收列為專章，具獨立之法律效果，故宣
    告多數沒收情形，並非數罪併罰，依增訂之現行刑法第40條
    之2第1項規定，就宣告之多數沒收，併執行之。本判決就被
    告已在各該罪名之主文項下為沒收宣告，縱使未在主文中諭
    知合併沒收之旨，亦不影響於檢察官依據前揭規定併予執行
    多數沒收之法律效果，爰不再贅為合併沒收之諭知。
據上論斷，應依刑事訴訟法第369條第1項前段、第364條、第299
條第1項前段，刑法第28條、第201條第1項、第55條、第205條，
刑法施行法第1條之1第1項、第2項前段，判決如主文。
本案經檢察官廖梅君提起公訴，檢察官蔡宗熙、林蓉蓉到庭執行
職務。
中　　華　　民　　國　　110 　年　　9 　　月　　15　　日
           刑事第十一庭    審判長法　官   張  意  聰
                                 法　官   田  德  煙
                                 法　官   周  瑞  芬
以上正本證明與原本無異。
如不服本判決應於收受送達後20日內向本院提出上訴書狀，其未
敘述上訴理由者，並得於提起上訴後20日內向本院補提理由書狀
（均須按他造當事人之人數附繕本）「切勿逕送上級法院」。因
疫情而遲誤不變期間，得向法院聲請回復原狀。
                                 書記官   涂  村  宇
　　　　　　　　　　　　　　　　 
中　　華　　民　　國　　110 　年　　9 　　月　　15　　日

附表一：
編號 本票號碼 填載之發票日期 票面金額（新臺幣） 遭偽造之共同發票人簽名 1 WG0000000 96年12月26日 5萬元 「袁玉鳳」簽名1枚 2 WG0000000 97年2月28日 6萬元 「顏國安」簽名1枚 3 WG0000000 97年3月30日 3萬元 「曾寶珠」簽名1枚 

附錄本案論罪科刑之法條
刑法第201條：
  意圖供行使之用，而偽造、變造公債票、公司股票或其他有  
  價證券者，處3年以上10年以下有期徒刑，得併科3千元以下  
  罰金。
  行使偽造、變造之公債票、公司股票或其他有價證券，或意  
  圖供行使之用，而收集或交付於人者，處1年以上7年以下有  
  期徒刑，得併科3千元以下罰金。